台灣板橋地方法院交通事件裁定　　　　　　　　　　九十一年度交聲字第四八五號
　　原處分機關　交通部公路總局台北區監理所板橋監理站
　　異　議　人　甲○○
　　即受處分人
右列異議人即受處分人因違反道路交通管理處罰條例案件，對原處分機關即交通部公
路總局台北區監理所板橋監理站九十一年三月十九日板監五字第裁四一─Ｃ0000
0000號處分（原舉發通知單號碼：第Ｃ00000000號），聲明異議，本院
裁定如左：
    主  文
異議駁回。
    理  由
一、異議意旨略以：異議人甲○○於民國（下同）九十年八月九日凌晨三時許，站在
    台北縣永和市○○路與永平路口，看見有兩名員警盤查，而當時警員詢問異議人
    有無喝酒，異議人答稱：有，兩名警員即要求異議人至警局酒測，異議人當時並
    未駕車，所以拒絕酒測；惟警員卻以異議人未接受酒精測試為由開單告發，實難
    甘服，請求撤銷原處分云云。
二、按汽車駕駛人拒絕接受酒精濃度測試之檢定者，處新台幣（下同）六萬元罰鍰，
    並吊銷其駕駛執照，道路交通管理處罰條例第三十五條第三項規定甚明。本件原
    處分機關以異議人即受處分人甲○○，於九十年八月九日三時三十八分許，騎乘
    車號ＱＶＺ─二七六號輕型機車，在台北縣永和市○○路與永平路口，拒絕接受
    酒精濃度測試，經台北縣政府警察局舉發，乃依道路交通管理處罰條例第三十五
    條第三項規定，裁處罰鍰六萬元，並吊銷其駕駛執照，有交通部公路總局台北區
    監理所九十一年三月十九日板監五字第裁四一─Ｃ00000000號裁決書及
    台北縣警察局舉發違反道路交通管理事件通知單影本各乙紙在卷可稽。
三、經查：本件異議人即受處分人甲○○於上述時、地執勤員警舉發當時，異議人確
    實拒絕接受酒精濃度測試，並棄置駕照、行照離去，故執勤員警依規定舉發，有
    台北縣政府警察局永和分局九十一年三月一日永警裁字第０九一００００一九二
    號書函附卷可佐。又證人即當時舉發之警員張文亮於本院調查時結證稱：「我與
    另一同事在巡邏勤務，異議人在違規地點與我們巡邏不同方向，我們見到他時，
    他是在騎機車，他在看到我們時便馬上下車，且我們上前盤查，就可以從他身上
    聞到酒味，且異議人表示他確實有飲酒，但他就辯稱他沒有騎車，我們有請他配
    合到警局作酒測勤，但異議人不肯配合，且他說大家都是在永和這邊不需要這樣
    子，旁邊有計程車經過，他便攔車將證件丟下即離去」（見本院九十一年四月十
    九日訊問筆錄）。是以異議人所辯各節，顯屬無稽諉責之詞，不足採信。從而原
    處分機關依據上開法條之規定，裁處罰鍰六萬元，廾銷其駕駛執照，並無任何違
    誤，應予維持，本件異議為無理由，應予駁回。據上論結，應依道路交通案件處
    理辦法第十九條，裁定如主文。
中    華    民    國    九   十   一    年      四    月    三    十    日
                               台灣板橋地方法院交通法庭
   法  官  潘  長  生
右正本證明與原本無異。
如不服本裁定，應於裁定送達後五日內向本院提出抗告狀。
                                   書記官  王  增  華
中      華      民      國    九 十 一    年      五      月     三     日
